【裁判字號】    92,易緝,7
【裁判日期】    920423
【裁判案由】    竊盜
【裁判全文】
臺灣宜蘭地方法院刑事判決                            九十二年度易緝字第七號
    公  訴  人  臺灣宜蘭地方法院檢察署檢察官
    被      告  乙○○
右列被告因竊盜等案件，經檢察官聲請以簡易判決處刑（九十一年度偵字第二五九六
號），經本院羅東簡易庭認不宜以簡易判決處刑，爰改依通常程序審理，本院判決如
左：
    主  文
乙○○共同連續攜帶兇器，於夜間侵入有人居住之建築物竊盜，處有期徒刑捌月。
扣案之手套貳副沒收。
    事  實
一、乙○○基於意圖為自己不法所有之概括犯意，於民國九十一年九月十九日晚間八
    許之夜間，攜帶客觀上足以對人體構成威脅傷害之美工刀一把，至宜蘭縣冬山鄉
    ○○路十一之六號有廟祝甲○○居住其內之南海宮建築物，見四下無人之際，即
    以美工刀割下懸掛於神明像上之紅包（內有新台幣三千八百元）及金牌九面（重
    一兩七分），得手後即行逃逸，並將竊盜所用之美工刀丟棄而滅失不存在；嗣即
於九十一年九月二十日上午十一時許，將上開竊得之金牌九面交予基於牙保贓物
    故意之邱宏琳（業經判決有罪確定），一同至宜蘭縣羅東鎮○○路一一二號金大
    誠銀樓，由邱宏琳居間持國民身分證將乙○○竊得之上述金牌九面典當予金大誠
    銀樓得款一萬二千三百零五元，所得款項除交付一百元予邱宏琳外，其餘均花用
    殆盡。嗣乙○○復與邱宏琳共同基於意圖為自己不法所有之犯意聯絡，於九十一
    年十月三日凌晨四時許之夜間，各穿戴乙○○所有之手套一副，一同至前開宜蘭
    縣冬山鄉○○路十一之六號有廟祝居住其內之南海宮建築物，由乙○○負責把風
    ，邱宏琳則自南海宮外利用南海宮廟祝甲○○放置之工作活動梯爬至二樓進入廟
    內，徒手竊取南海宮之金牌九面及共裝有一千三百元之紅包三只，於得手後，當
    正欲離開之際，因驚動南海宮廟祝甲○○，立即報警而當場查獲邱宏琳前開犯行
    ，並在邱宏琳口袋內及手上扣得金牌九面（價值約二萬五千七百元）及共裝有一
    千三百元之紅包三只，另依邱宏琳之供述循線查獲乙○○，並扣得乙○○所有供
    竊盜犯罪所用之手套二付及與本件竊盜犯行無關之口罩二個。
二、案經宜蘭縣警察局羅東分局報請臺灣宜蘭地方法院檢察署檢察官偵查起訴。
    理  由
一、右揭事實，業據被告乙○○於警訊時、偵查及本院審理中坦承不諱，核與同案被
    告邱宏琳之供述及被害人甲○○於警訊及本院訊問時指述之失竊情節相符，並經
    證人即金大誠銀樓負責人謝錦崎於警訊中證述明確，且有被害人甲○○領回失竊
    贓物所出具之贓物認領保管單一紙及金大誠銀樓典當紀錄影本乙紙附卷可稽，另
    有被告乙○○所有供本件犯罪所用之手套二付扣案可證。足見被告乙○○之自白
    與事實相符。是本件事證明確，被告犯行堪以認定，應予依法論科。
二、核被告乙○○二次竊盜所為，係分別犯刑法第三百二十一條第一項第一款、第三
    款之攜帶兇器於夜間侵入有人居住之建築物加重竊盜罪及同法第三百二十一條第
    一項第一款之於夜間侵入有人居住之建築物加重竊盜罪。公訴人雖認被告乙○○
    所犯竊盜罪部分係屬刑法第三百二十條第一項之普通竊盜罪，惟按廟宇係屬住宅
    以外之建築物，且遭竊之南海宮平日及夜間均有廟祝居住其內以維安全，廟祝並
    設籍其內，已據被害人甲○○證述屬實，是南海宮屬夜間有人居住之建築物；且
    被告乙○○亦自承第一次行竊時有攜帶客觀上足以對人體構成威脅危險性之兇器
    美工刀一把行竊，是核被告於晚間八時許攜帶兇器及於凌晨四時許之夜間侵入南
    海宮竊盜之所為，係犯刑法第三百二十一條第一項第一款、第三款之攜帶兇器於
    夜間侵入有人居住之建築物加重竊盜罪及同法條第一項第一款之於夜間侵入有人
    居住之建築物加重竊盜罪，公訴人未及審酌上開加重要件，僅以普通竊盜論之，
    尚有未洽，其起訴法條應予變更。被告乙○○先後二次犯行，時間緊接，所犯又
    係構成要件相同之罪名，應依刑法第五十六條規定論以連續犯，並依法加重其刑
    。又被告乙○○與同案被告邱宏琳就上開第二次加重竊盜犯行間，有犯意之聯絡
    與行為之分擔，應依刑法第二十八條共同正犯論處。爰審酌被告乙○○年輕力盛
    ，不知上進，不思以己力獲致財物，竟於夜間侵入廟宇行竊，且一度攜帶兇器犯
    之，對被害人人身構成威脅，並造成被害人財產上之損害，惟念其犯後坦承犯行
    ，態度良好，及其犯罪動機、目的、手段、造成之社會整體侵害等一切情狀，酌
    情量處如主文所示之刑，以資懲儆。至扣案之手套二副，係被告乙○○所有且供
    竊盜犯罪所用之物，應依刑法第三十八條第一項第二款規定宣告沒收。另被告乙
    ○○第一次行竊所攜帶之美工刀一把，並未扣案，被告乙○○否認為其所有，復
    不能證明為被告乙○○所有，且業已丟棄滅失而不存在；而扣案之口罩二個，據
    被告乙○○及同案被告邱宏琳供述與本件竊盜犯行無關，爰均不為沒收之諭知，
    併此敘明。
據上論斷，應依刑事訴訟法第四百五十二條、第二百九十九條第一項前段、第三百條
，刑法第二十八條、第五十六條、第三百二十一條第一項第一款、第三款、第三十八
條第一項第二款，判決如主文。
本案經檢察官沈念祖到庭執行職務。
中      華      民      國      九十二    年    四    月      二十三    日
                                        臺灣宜蘭地方法院刑事第二庭
                                            法  官  林  惠  玲
右正本證明與原本無異。
如不服本判決應於送達後十日內向本院提出上訴狀(應附繕本)。
                                            書記官  吳  慧  芳
中      華      民      國      九十二    年    四    月      二十四    日
附錄：本案論罪科刑法條全文
中華民國刑法第三百二十一條
 (加重竊盜罪)
犯竊盜罪而有左列情形之一者，處六月以上五年以下有期徒刑：
一  於夜間侵入住宅或有人居住之建築物、船艦，或隱匿其內而犯之者。
二  毀越門扇、牆垣或其他安全設備而犯之者。
三  攜帶兇器而犯之者。
四  結夥三人以上而犯之者。
五  乘火災、水災或其他災害之際而犯之者。
六  在車站或埠頭而犯之者。
前項之未遂罰之。


司法院資訊處製作；財團法人民間司法改革基金會備份。
